臺灣士林地方法院刑事判決　　　　　　　100年度易字第415號
公　訴　人　臺灣士林地方法院檢察署檢察官
被　　　告　陳四郎
上列被告因竊盜案件，經檢察官提起公訴（100 年度偵緝字第74
4 號），經訊問被告後，被告為認罪之答辯，本院裁定認宜改行
簡式審判程序，並判決如下：
    主  文
陳四郎共同毀壞門扇竊盜，累犯，處有期徒刑捌月。扣案之帽子
壹頂沒收。
    事  實
一、陳四郎於民國93年間因犯家庭暴力之傷害、恐嚇、違反保護
    令等罪，經本院以92年度易字第717 號分別判處有期徒刑7
    月（家庭暴力之傷害部分）、5 月（恐嚇部分）、3 月（違
    反保護令部分）確定；又於同年間因犯傷害罪，經臺灣臺北
    地方法院以92年度易字第2245號判處有期徒刑4 月確定；再
    於同年間因犯竊盜罪，經臺灣板橋地方法院以93年度訴字第
    193 號判處有期徒刑10月確定；又於同年間因施用毒品案件
    ，經臺灣板橋地方法院以93年毒聲字第48號裁定送勒戒處所
    觀察、勒戒，嗣雖因93年1 月9 日因法律修正報結，惟關於
    聲請簡易判決處刑部分則經同法院以93年度簡字第5308號判
    處有期徒刑5 月確定，上開案件罪刑，再經臺灣板橋地方法
    院以94年度聲字第534 號裁定應執行有期徒刑2 年6 月確定
    ，於95年10月26日假釋出監並付保護管束，迄95年12月26日
    縮刑期滿假釋未經撤銷以已執行論；又於96、97年間，迭因
    違反毒品危害防制條例案件，經臺灣高等法院以97年度上易
    字第178 號判決判處有期徒刑6 月，減為有期徒刑3 月確定
    ，又經臺灣板橋地方法院以96年度易字第2310號判決判處應
    執行有期徒刑6 月確定、97年度易字第1742號判決判處應執
    行有期徒刑10月確定、97年度簡字第7285號判決判處6 月確
    定，上開案件罪刑，再經臺灣板橋地方法院以98年度聲字第
    3243號裁定應執行有期徒刑1 年9 月確定；復又於98年間，
    因違反毒品危害防制條例案件，經臺灣板橋地方法院以98年
    度簡字第2681號判決判處有期徒刑5 月確定，與前開定執行
    刑為1 年9 月之罪刑接續執行，於99年8 月28日縮刑期滿執
    行完畢（於本件構成累犯）。
二、陳四郎詎仍不知悔改，與姓名年籍不詳綽號「阿風」之成年
    男子，共同基於意圖為自己不法所有之犯意聯絡，於99年11
    月18日下午4 時許至晚上8 時許間之某時，陳四郎頭戴「阿
    風」所有提供予其用以掩人耳目之棒球帽，與「阿風」行經
    臺北市內湖區○○○路○ 段56巷25弄5 號見該處一樓大門未
    關，認為有機可乘，遂一同侵入該址3 樓陳佳如住處大門前
    ，由「阿風」以不詳方法破壞大門欄杆及門鎖後，侵入陳佳
    如該址住處（侵入住宅部分未據告訴），陳四郎則站在門外
    把風，竊得陳佳如所有之LV皮包2 個、華碩牌筆記型電腦1
    臺、國泰世華商業銀行存摺1 本及提款卡1 張，得手後逃逸
    。嗣陳佳如返家後發覺遭竊報警處理，為警扣得陳四郎遺留
    在現場之外套1 件及帽子1 頂，經送臺北市政府警察局刑事
    鑑定中心採集檢體鑑定後，發現與陳四郎之DNA -STR型別相
    符，始循線查知上情。
三、案經臺北市政府警察局內湖分局報請臺灣士林地方法院檢察
    署檢察官偵查起訴。
    理  由
一、本件被告陳四郎所犯非死刑、無期徒刑、最輕本刑為3 年以
    上有期徒刑之罪，或高等法院管轄第一審之案件，且於準備
    程序進行中，被告就被訴事實為有罪之陳述，經告知簡式審
    判程序之旨，並聽取檢察官、被告之意見後，本院裁定進行
    簡式審判程序，是本件之證據調查，依刑事訴訟法第273 條
    之2 規定，不受同法第159 條第1 項、第161 條之2 、第16
    1 條之3 、第163 條之1 及第164 條至第170 條規定之限制
    ，合先敘明。
二、上揭犯罪事實，業據被告陳四郎自於偵訊及本院訊問時坦承
    不諱（見100 年度偵緝字第88至91頁、100 年度易字第415
    號卷第31頁背面、第33頁背面、第34頁背面），核與證人即
    被害人陳佳如於警訊及偵查中陳述之情節相符（見100 年度
    偵字第5161號卷第3 至5 頁、第100 頁），並有臺北市政府
    警察局內湖分局刑案現場勘查報告（流水編號：111801號）
    、臺北市政府警察局鑑驗書（實驗室案件編號：000000000C
    26 號 ）、現場照片52張等附卷可稽（見100 年度偵字第51
    61號卷第3 至5 頁、第26頁至第64頁、第100 頁），足證被
    告前開自白核與事實相符而堪採信。從而，本件事證明確，
    被告犯行堪以認定，應依法論科。
三、新舊法比較：
    查被告行為後，刑法第321 條第1 項業於100 年1 月26日修
    正公布，於100 年1 月28日生效施行。按行為後法律有變更
    者，適用行為時之法律，但行為後之法律有利於行為人者，
    適用最有利於行為人之法律，刑法第2 條第1 項定有明文。
    修正前之刑法第321 條第1 項原規定：「犯竊盜罪而有左列
    情形之一者，處6 月以上、5 年以下有期徒刑：一、於夜間
    侵入住宅或有人居住之建築物、船艦或隱匿其內而犯之者。
    ... 」；而修正後刑法第32 1條第1 項則規定：「犯竊盜罪
    而有下列情形之一者，處6 月以上、5 年以下有期徒刑，得
    併科新臺幣10萬元以下罰金：一、侵入住宅或有人居住之建
    築物、船艦或隱匿其內而犯之者。... 」比較修正前後之規
    定，修正後該條項於第1 款刪除「於夜間」之文字，擴大加
    重竊盜罪之適用範圍，使部分修正前原應適用普通竊盜罪論
    罪科刑之情形，於修正後改論以加重竊盜罪論罪科刑，並增
    加得併科罰金新臺幣10萬元之規定，比較修正前後之規定，
    以修正前之規定對被告較有利，應依刑法第2 條第1 項前段
    規定，適用被告行為時之法律即100 年1 月28日修正施行前
    刑法第321 條第1 項之規定。
四、論罪科刑：
    按毀壞構成門扇之一部之電動鎖及喇叭鎖，係毀壞門扇之行
    為，毀壞附加於門上之掛鎖，則屬毀壞安全設備，其毀壞門
    扇及安全設備之行為，乃係竊盜之加重要件行為，自無成立
    毀損罪之餘地；又所謂毀越門扇牆垣，係指毀損或超越及踰
    越門扇牆垣而言，與用鑰匙開鎖啟門入室者不同，司法院解
    釋所謂越進門扇牆垣，其越進二字亦應解為超越或踰越而進
    ，非謂啟門入室即可謂之越進（最高法院83年度台上字第38
    56號判決、22年上字第454 號判例要旨可佐）。又本件被告
    侵入被害人住處竊盜之時間為99年11月18日下午4 時許至晚
    上8 時許間之某時，查無證據證明被告犯行係於該日日落之
    後，依罪疑惟輕之原則，被告該次犯行尚難認定係於夜間侵
    入住宅而有刑法第321 條第1 項第1 款之情形。核被告陳四
    郎所為，係犯刑法第321 條第1 項第2 款毀壞門扇竊盜罪。
    被告與「阿風」有犯意聯絡及行為分擔，為共同正犯。被告
    前有如事實欄所載之論罪科刑及執行情形，有臺灣高等法院
    被告前案紀錄表1 份附卷可憑，其等於受徒刑執行完畢後5
    年內，故意再犯本件有期徒刑以上之罪，為累犯，應依刑法
    第47條第1 項規定，加重其刑。爰審酌被告有如事實欄所載
    前案紀錄，正值壯年，竟不思以正當途徑獲取財物，竟起歹
    念行竊，及其犯罪手段、竊得之不法利益、犯罪後坦承犯行
    等一切情狀，量處如主文所示之刑，以示懲儆。又扣案之帽
    子1 頂為共犯「阿風」之男子所有提供予被告，用以掩人耳
    目等情，業據被告供承不諱（見本院100 年易字第415 號卷
    第33頁背頁），為共同正犯所有，供其等為竊盜犯行所用之
    物，爰依刑法第38條第1 項第2 款宣告沒收。至扣案之外套
    1 件，雖為被告所有，惟被告已陳明係因當天天冷所以穿著
    外套，顯見非供本件竊盜犯行所用（見本院100 年易字第41
    5 號卷第33頁背頁），又扣案手套1 雙，並無證據證明係被
    告或共犯「阿風」所有，或供本件竊盜犯行所用，是扣案之
    外套1 件及手套1 雙，均不予宣告沒收。
據上論斷，應刑事訴訟法第273 條之1 第1 項前段、第299 條第
1 項前段，刑法第2 條第1 項前段、第28條、第47條第1 項、第
38條第1 項第2 款、修正前刑法第321 條第1 項第2 款，刑法施
行法第1 條之1，判決如主文。
本案經檢察官許梨雯到庭執行職務。
中    華    民    國   100    年    10    月    27    日
                  刑事第九庭法  官  張明儀
以上正本證明與原本無異。
如不服本判決應於收受送達後10日內向本院提出上訴書狀，並應
敘述具體理由。其未敘述上訴理由者，應於上訴期間屆滿後20日
內向本院補提理由書( 均須按他造當事人之人數附繕本)「 切勿
逕送上級法院」。
                            書記官  林蔚菁
中    華    民    國   100    年    11    月    1     日